臺灣新竹地方法院刑事判決　　　　　　　 93年度易字第648號
公　訴　人　臺灣新竹地方法院檢察署檢察官
被　　　告　甲○○　男　38歲.
上列被告因竊盜案件，經檢察官提起公訴（93年度偵字第5224號
），本院合議庭裁定依簡式審判程序判決如下：
    主  文
甲○○攜帶兇器毀越門扇竊盜，累犯，處有期徒刑壹年。
    理  由
一、甲○○於民國92年間因竊盜案件經本院於92年2月13日，以
    92年度易字第27號判決判處有期徒刑10月確定，甫於93年2
    月29日執行完畢。嗣復因竊盜案件，經本院於93年5月21日
    以93年度易字第231號判決判處有期徒刑7月確定在案，目前
    仍在執行中。
二、詎仍不知悔改，於93年8月5日上午10時許，行經新竹縣竹東
    鎮○○路51號前時，因見屋主乙○○正好外出，認有機可趁
    ，竟基於意圖為自己不法所有之竊盜犯意，持置放在上開住
    宅鋁製落地門旁之客觀上足以對人之生命、身體、安全構成
    威脅，具有危險性可供兇器使用之鐵鏟一支，敲破該落地門
    上之玻璃後，越入上開住宅，並至二樓主臥室內竊取乙○○
    所有之金幣項鍊、金項鍊各一條、玉佩、黃寶石戒指、藍寶
    石戒指、鑽石戒指各一只、玉鐲三只、胸針八個、耳環十對
    、手錶四支（總價值約新台幣《下同》319,000元）及戶口
    名簿一本，得手後，將上開財物在網路上拍賣，賣得價金10
    ,000 餘元，均花用殆盡。
三、案經乙○○訴由新竹縣警察局竹東分局報請臺灣新竹地方法
    院檢察署檢察官偵查起訴。
    理  由
一、本件被告甲○○所犯係加重竊盜罪，非死刑、無期徒刑、最
    輕本刑為3年以上有期徒刑之罪，或高等法院管轄第一審之
    案件，被告於本院準備程序進行中，就被訴事實為有罪之陳
    述，經本院合議庭認合於新修正刑事訴訟法第273條之1之規
    定，裁定進行簡式審判程序，均合先敘明。
二、認定犯罪事實所憑之證據及理由：
（一）被告甲○○於警詢、檢察官偵訊時及本院準備程序、簡式
      審理程序時之自白。
（二）告訴人乙○○於警詢時之指訴及現場照片八紙，證明被告
      確實係以攜帶兇器、毀越門扇之方式竊取告訴人所有之上
      開財物。
（三）內政部警政署刑事警察局93年9月15日刑紋字第093018629
      1號鑑驗書一件，證明案發現場所採集之指紋，經比對結
      果與被告之指紋相符合，益徵被告確實有為本件犯罪事實
      所述之犯行。
（四）綜上，本件除被告之自白外，尚有其他補強證據足以擔保
      被告自白之真實性，故本件事證明確，被告犯行堪以認定
      ，應依法論科。
三、論罪科刑之理由：
（一）按刑法第321條第1項第2款所謂毀越門扇，係指毀損或超
      越及踰越門扇而言。另同法第321條第1項第3款之攜帶兇
      器竊盜罪，係以行為人攜帶兇器竊盜為其加重條件，此所
      謂兇器，其種類並無限制，凡客觀上足對人之生命、身體
      、安全構成威脅，具有危險性之兇器均屬之，且祇須行竊
      時攜帶此種具有危險性之兇器為已足。而本件被告持以敲
      破鋁製落地門上之玻璃之鐵鏟一支為金屬材質，且甚為堅
      硬，足以為殺傷人之生命、身體之器械，為具有危險性之
      兇器甚明。
（二）故核被告所為，係犯刑法第321條第1項第2款、第3款之攜
      帶兇器毀越門扇竊盜罪。
（三）被告前於92年間因竊盜案件，經本院以92年度易字第27號
      判決判處有期徒刑10月確定，於93年2月29日執行完畢，
      有臺灣高等法院被告全國前案紀錄表一件在卷可參，其於
      受有期徒刑執行完畢後5年內，再犯本件有期徒刑以上之
      罪，為累犯，應依法加重其刑。
（四）爰審酌被告素行不佳，年輕力壯，竟不思勤奮努力，攜帶
      兇器、毀越門扇行竊，對社會治安及民眾身家財產安全危
      害甚大，參以被告所竊得財物價值不低，及被害人所受財
      產上之損害，以及犯後坦承犯行等一切情狀，量處如主文
      所示之刑。
（五）公訴人雖對被告具體求處有期徒刑1年6月，並建議依竊盜
      犯贓物犯保安處分條例之規定，諭知強制工作2年，雖非
      無見，惟因被告係屬遇有適當機會始為犯罪行為，惡性亦
      非重大，且於警訊、偵查中主動供稱犯罪情形，顯然已有
      悔悟之意，本院認上開量處之刑已足使被告知所警惕，尚
      無予以強制工作之必要，併予敘明。
（六）至供被告犯罪所用之鐵鏟一支，並非被告所有，迭據被告
      供述在卷，依法即不得為沒收之諭知。
四、對於其於公訴事實之判斷：
    公訴意旨雖認被告所為尚涉犯刑法第306條第1項之無故侵入
    之加重條件，關於毀損部分，不能再論以刑法第354條之毀
    棄損壞罪；關於越入行為部分，即屬侵入住宅，已結合於所
    犯加重竊盜之罪責中，亦不能再論以刑法第306條第1項之罪
    （最高法院27年上字第1887號判例意旨參照），故本件應不
    再另論刑法第306條第1項之罪，然因公訴意旨認此部分與上
    開有罪部分，有方法、目的之裁判上一罪關係訴請從一重處
    斷，基於審判不可分原則，故不另為無罪之諭知。
五、適用之法律：
（一）刑事訴訟法第273條之1第1項、第299條第1項前段。
（二）刑法第321條第1項第2款、第3款、第47條。
本案經檢察官宋重和到庭執行職務。
中　　華　　民　　國　　94　　年　　2 　　月　　15　　日
                  刑事第六庭    法　官　魏瑞紅
以上正本證明與原本無異。
如不服本判決，應於送達後10日內向本院提出上訴狀。
中　　華　　民　　國　　94　　年　　2 　　月　　15　　日
                                書記官  陳凰榆
附錄論罪科刑法條：
中華民國刑法第321條
犯竊盜罪而有左列情形之一者，處6月以上、5年以下有期徒刑：
一  於夜間侵入住宅或有人居住之建築物、船艦或隱匿其內而犯
    之者。
二  毀越門扇、牆垣或其他安全設備而犯之者。
三  攜帶兇器而犯之者。
四  結夥三人以上而犯之者。
五  乘火災、水災或其他災害之際而犯之者。
六  在車站或埠頭而犯之者。
前項之未遂犯罰之。
